【裁判字號】    99,智訴,8
【裁判日期】    990630
【裁判案由】    藥事法等
【裁判全文】
臺灣板橋地方法院刑事判決               99年度智訴字第8號
公  訴  人  臺灣板橋地方法院檢察署檢察官
被      告  乙○○
上列被告因違反藥事法等案件，經檢察官提起公訴（99年度偵字
第5213號），本院合議庭裁定改依簡式審判程序審理，判決如下
：
    主  文
乙○○犯藥事法第八十三條第一項之販賣偽藥罪，處有期徒肆月
，扣案如附表所示之物均沒收。減為有期徒刑貳月，扣案如附表
所示之物均沒收。緩刑年，並應向公庫支付新臺幣拾萬元。
    事實及理由
一、本件犯罪事實、證據及應適用法之法條，除證據部分另補充
    ：被告於本院所為之自白為證外，餘均引用如附件所示起訴
    書之記載。
二、爰審酌被告從事藥品仲介業務，本應深知販賣偽藥將嚴重影
    響國民健康，竟為圖小利，仲介販賣偽藥予惡質藥房販售，
    其犯罪之動機、目的、手段均殊屬可議，所為有害享有商標
    權之合法藥廠之權益，更危害吾國公共衛生、國民健康及國
    家對藥物管理之正確性，所生危害非輕，惟考量本件被告販
    賣數量不多，情節尚非甚重，且犯罪後坦承犯行，態度良好
    等一切情狀，量處如主文所示之刑，以資懲儆。又被告本件
    犯罪時間均係在96年4 月24日前，合於中華民國九十六年罪
    犯減刑條例所定得予減刑之規定，應依同條例第2 條第1 項
    第3 款之規定減其刑為二分之一。至扣案如附表所示之偽藥
    ，係被告所有，供本件犯罪所用之物，業據被告供明在卷，
    應依刑法第38條第1 項第2 款之規定宣告沒收。又被告前未
    曾受有期徒刑以上刑之宣告，有臺灣高等法院被告前案紀錄
    表一份附卷可按，其一時失慮致罹刑典，已坦白認罪，堪認
    已有悔悟，經此起訴審判，當知所警愓，信無再犯之虞，本
    院認所宣告之刑以暫不執行為適當，併諭知緩刑三年，以啟
    自新。
三、應適用之法條：刑事訴訟法第273 條之1 第1 項、第299 條
    第1 項前段、第310 條之2 、第454 條第2 項，藥事法第83
    條第1 項、商標法第82條，刑法第11條、第55條、第41 條
    第1 項前段、第38條第1 項第2 款、第74條第1 項第1 款、
    第2 項第4 款，中華民國九十六年罪犯減刑條例第2 條第1
    項第3 款、第7 條。
本案經檢察官林常智到庭執行職務。
中    華    民    國    99    年    6     月    30    日
                  刑事第二十一庭法  官  許映鈞
以上正本證明與原本無異
如不服本判決應於送達後10日內向本院提出上訴狀
                                書記官  蔡一如
中    華    民    國    99    年    6     月    30    日
附錄本案論罪科刑法條全文：
商標法第82條
明知為前條商品而販賣、意圖販賣而陳列、輸出或輸入者，處
1 年以下有期徒刑、拘役或科或併科新臺幣 5 萬元以下罰金。
藥事法第83條
明知為偽藥或禁藥，而販賣、供應、調劑、運送、寄藏、牙保、
轉讓或意圖販賣而陳列者，處 7 年以下有期徒刑，得併科新臺
幣 5 百萬元以下罰金。
犯前項之罪，因而致人於死者，處 7 年以上有期徒刑，致重傷
者，處 3 年以上 12 年以下有期徒刑。
因過失犯第 1 項之罪者，處 2 年以下有期徒刑、拘役或科新臺
幣 30 萬元以下罰金。
第 1 項之未遂犯罰之。
 附表
┌──┬────────┬───┐
│編號│藥品名稱        │數量  │
├──┼────────┼───┤
│ 1  │善胃得          │44盒  │
├──┼────────┼───┤
│ 2  │普拿疼加強錠    │49盒  │
├──┼────────┼───┤
│ 3  │天諾敏          │4284顆│
├──┼────────┼───┤
│ 4  │樂活可（ROWACHOL│6盒   │
│    │DROPS）         │      │
├──┼────────┼───┤
│ 5  │蓋舒泰（GASTER）│10盒  │
├──┼────────┼───┤
│ 6  │易蒙停（IMODIUM │48顆  │
│    │ ）             │      │
└──┴────────┴───┘
附件：起訴書
臺灣板橋地方法院檢察署檢察官起訴書
                                      99年度偵字第5213號
    被      告  乙○○  男  38歲（民國○○年○月○○日生）
                        住臺北縣板橋市○○路325巷3弄6號
                        國民身份證統一編號：Ｚ000000000號
上列被告因藥事法等案件，已經偵查終結，認應該提起公訴，茲
將犯罪事實及證據並所犯法條分敘如下：
        犯罪事實
一、乙○○明知「ZANTAC」（中文名稱「善胃得」）、「PANADO
    L（中文名稱「普拿疼」）、「TENORMIN」（中文名稱「天
    諾敏」）分別係英商葛蘭素集團公司（下稱葛蘭素公司）、
    英商美占集團有限公司（下稱美占公司）、英商阿斯特捷利
    康英國股份有限公司（下稱阿斯特公司）所生產並在我國合
    法販售之藥品，而「ZANTAC」、「PANDOL」、「TENORMIN」
    等商標，經向經濟部智慧財產局申請註冊核准登記，分別由
    葛蘭素公司、美占公司及阿斯特公司取得商標專用權，指定
    使用於各種藥品，現在均仍在商標權專用期間，又明知未經
    主管機關核准之偽、禁藥，依法不得販賣，竟仍基於販賣仿
    冒商標商品及偽藥之犯意，自民國95年間起，陸續向吳治國
    （另由臺灣苗栗地方法院檢察署檢察官提起公訴）購入如附
    表所示「善胃得」等偽藥後，在其臺北縣板橋市○○路325
    巷3弄6號住處，以不等之價格，將上開購得之偽、禁藥販賣
    予臺北縣市不特定藥局牟利。嗣經法務部調查局中部地區機
    動工作組於95年8月2日，持搜索票前往上址住處搜索而查獲
    ，並扣得支票存根1袋、估價單1袋、商品編碼對照表1冊、
    訂貨單1冊、雜記1袋、營業帳冊3本、支票登記簿1冊及附表
    所示之偽藥。
二、案經葛蘭素公司、美占公司、阿斯特公司訴由法務部調查局
    中部地區機動工作組移送臺灣苗栗地方法院檢察署呈請臺灣
    高等法院檢察署檢察長令轉本署偵辦。
        證據並所犯法條
一、證據清單及待證事實：
┌──┬────────────┬────────────┐
│編號│        證據名稱        │        待證事實        │
├──┼────────────┼────────────┤
│ 1  │被告乙○○於警詢及偵查中│證明全部犯罪事實。      │
│    │之自白                  │                        │
├──┼────────────┼────────────┤
│ 2  │告訴代理人劉騰遠律師於偵│證明全部犯罪事實。      │
│    │查中之指訴              │                        │
├──┼────────────┼────────────┤
│ 3  │葛蘭素公司、美占公司、阿│證明扣案如附表所示藥品屬│
│    │斯特公司所出具之鑑定聲明│仿冒商品及偽藥之事實。  │
│    │書、商標註冊簿抄錄本、行│                        │
│    │政院衛生署98年7月6日衛署│                        │
│    │藥字第0980011330號函暨所│                        │
│    │附檢驗資料              │                        │
├──┼────────────┼────────────┤
│ 4  │扣案如犯罪事實欄所示之物│證明全部犯罪事實。      │
└──┴────────────┴────────────┘
三、核被告乙○○所為，係犯藥事法第83條第1項之販賣偽藥罪
    嫌、商標法第82條之販賣仿冒商標商品罪嫌。又被告以一行
    為觸犯上開二罪名，為想像競合犯，請依刑法第55條規定從
    較重之藥事法第83條第1項之販賣偽藥罪處斷。另刑事法若
    干犯罪行為態樣，本質上原具有反覆、延續實行之特徵，立
    法時既予特別歸類，在密切接近之一定時、地持續實行之複
    次行為，倘依社會通念，於客觀上符合一個反覆、延續性之
    行為觀念者，於刑法評價上，應僅成立一罪，學理上所稱「
    集合犯」之職業性、營業性或收集性等具有重複特質之犯罪
    均屬之，例如經營、從事業務、收集、販賣、製造、散佈等
    行為概念者均是（最高法院95年度臺上字第1079號判決意旨
    參照），是本案被告於上開期間多次販賣偽藥之行為，具有
    不斷反覆實施之特性，係屬集合犯行為，請論以一罪。至扣
    案如犯罪事實欄所載之物，請依法宣告沒收。
三、依刑事訴訟法第251條第1項提起公訴。
    此  致
臺灣板橋地方法院
中    華    民    國    99    年    4     月    12    日
                              檢察官  甲○○?
上開正本證明與原本無異
中    華    民    國    99    年    4     月    15    日
                              書記官?
附錄本案所犯法條全文
商標法第82條
明知為前條商品而販賣、意圖販賣而陳列、輸出或輸入者，處
1 年以下有期徒刑、拘役或科或併科新臺幣 5 萬元以下罰金。
藥事法第83條
明知為偽藥或禁藥，而販賣、供應、調劑、運送、寄藏、牙保、
轉讓或意圖販賣而陳列者，處 7 年以下有期徒刑，得併科新臺
幣 5 百萬元以下罰金。
犯前項之罪，因而致人於死者，處 7 年以上有期徒刑，致重傷
者，處 3 年以上 12 年以下有期徒刑。
因過失犯第 1 項之罪者，處 2 年以下有期徒刑、拘役或科新臺
幣 30 萬元以下罰金。
第 1 項之未遂犯罰之。
 附表
┌──┬────────┬───┐
│編號│藥品名稱        │數量  │
├──┼────────┼───┤
│ 1  │善胃得          │44盒  │
├──┼────────┼───┤
│ 2  │普拿疼加強錠    │49盒  │
├──┼────────┼───┤
│ 3  │天諾敏          │4284顆│
├──┼────────┼───┤
│ 4  │樂活可（ROWACHOL│6盒   │
│    │DROPS）         │      │
├──┼────────┼───┤
│ 5  │蓋舒泰（GASTER）│10盒  │
├──┼────────┼───┤
│ 6  │易蒙停（IMODIUM │48顆  │
│    │ ）             │      │
└──┴────────┴───┘

司法院資訊處製作；財團法人民間司法改革基金會備份。
